臺灣橋頭地方法院民事裁定
111年度簡上字第162號
上  訴  人  蘇俐洙  
被上訴人    郭盧秀女
上列當事人間請求拆除地上物返還土地事件，上訴人對於中華民
國111年6月24日本院橋頭簡易庭111年度橋簡字第79號第一審判
決提起上訴，並為訴之追加，本院裁定如下：
    主  文
上訴人應於本裁定正本送達翌日起5日內，補繳第一審裁判費新
臺幣1,210元，及第二審裁判費新臺幣495元，逾期未補正，即駁
回其第一審之訴及追加之訴。
    理  由
一、按因財產權起訴，應依民事訴訟法第77條之13規定繳納裁判
    費，上訴時則應依同法第77條之16規定繳納上訴裁判費，此
    為必須具備之程式。再於第二審為訴之變更、追加者，依民
    事訴訟法第77條之15第3項規定，其變更或追加後訴訟標的
    之價額超過原訴訟標的之價額者，就其超過部分補徵裁判費
    ，並準用同法第77條之16第1項規定，依第77條之13及第77
    條之14規定，加徵裁判費10分之5，亦為民事訟法第77條之1
    6第2項所明定。又原告之訴，有起訴不合程式或不備其他要
    件，法院應以裁定駁回之，但其情形可以補正者，審判長應
    定期間先命補正；上訴不合法者，第二審法院應以裁定駁回
    之，但其情形可以補正者，審判長應定期間先命補正，此觀
    民事訴訟法第436條之1第3項準用同法第463條，再準用同法
    第249條第1項第6款、第444條第1項等規定即明。　
二、本件上訴人於原審原起訴請求被上訴人應將防火間隔與法定
    空地上之地上物拆除，並將門牌號碼高雄市○○區○○路000巷0
    0○0號之房屋回復原先使用執照之原狀，上訴人因之繳納第
    一審裁判費新臺幣（下同）1,000元，嗣經楠梓地政事務所
    測量後，上訴人遂更正訴之聲明為被告應將楠梓地政事務所
    111年3 月25日土地複丈成果圖所示A部分拆除，並將門牌號
    碼高雄市○○區○○路000巷00○0號之房屋回復原先使用執照之
    原狀。又於原審111年6月1日言詞辯論期日主張損害賠償並
    擴張訴之聲明第2項請求被上訴人給付上訴人95,000元。而
    上開複丈成果圖所示A部分之面積為6㎡，以公告現值18,500
    元/㎡計算，上訴人此部分之訴之利益為111,000元，加計上
    訴人於原審追加請求被上訴人給付95,000元部分，合計訴之
    利益為206,000元，應徵裁判費2,210 元，惟上訴人其僅繳
    納1,000元，不足1,210元，應予補足。
三、原審判決上訴人全部敗訴後，上訴人並於111年7月12日提起
    上訴，並為訴之追加，將原審時請求被上訴人給付95,000元
    部分擴張為128,000元，則本件上訴利益應為239,000元（計
    算式：111,000+128,000元=239,000元），應徵第二審裁判
    費3,810元，扣除上訴人已繳納3,315元，尚應補繳495元。
四、茲限被上訴人於本裁定正本送達翌日起5 內，逕向本院如數
    補繳上開第一審裁判費1,210元、第二審裁判費495元，逾期
    未繳，即駁回其於第一審之訴及追加之訴。
五、爰裁定如主文。
中　　華　　民　　國　　111 　年　　 10　　月　4  　　日
               民事第二庭  審判長法  官  謝文嵐
                                 法  官  許慧如
                                 法  官  翁熒雪
以上正本係照原本作成。
本裁定不得抗告。
中　　華　　民　　國　　111 　年　　 10 　月　　4 　　日
                                 書記官　陳奕希